# 求助陈版主，不同投资意图投资合并时的会计处理方法

提问人：Sanger_Wang 时间：2022-11-23 15:40:54
陈版，您好！
假设上市证券公司和其下属的自营子公司均参与了一家A股上市公司（X）的定增，各自进行的独立决策。其中证券公司层面是属于长期持有的战略投资，发行完成后向上市公司（X）委派了董监事，具备重大影响；作为长期股权投资用权益法核算；自营子公司投资占比不超过4%，且单纯就是财务性投资，解禁后出售获利，作为交易性金融资产核算。
上述会计处理方法应该在单体报表核算是否合适？在母公司证券公司做合并报表时需要做调整不，就是要不要把交易性金融资产调成权益法核算的长期股权投资？

回答人：chenyiwei
1 、个别报表层面该种处理是合理的。
2 、合并报表层面，原则上应将自营子公司对X公司的投资调整为权益法核算。但是，如果该自营子公司属于《企业会计准则第 2 号——长期股权投资（ 2014 年修订）》第三条所指的“风险投资机构、共同基金以及类似主体”的，则根据该准则第九条规定，在母公司的合并报表中也可以选择保留子公司个别报表层面将其作为金融资产的处理，不转换为权益法。